【裁判字號】    97,簡上,71
【裁判日期】    970429
【裁判案由】    偽造文書
【裁判全文】
臺灣嘉義地方法院刑事判決              97年度簡上字第71號
上  訴  人
即  被  告  甲○○
上列上訴人因偽造文書案件，不服本院嘉義簡易庭民國97年1 月
31日97年度嘉簡字第39號判決（聲請簡易判決處刑案號：96年度
偵字第7905號），提起上訴，本院管轄第二審之合議庭判決如下
：
    主  文
上訴駁回。
甲○○緩刑貳年。
    事 實 及 理 由
一、本案經本院審理結果，認第一審簡易判決以上訴人即被告甲
    ○○共同行使偽造私文書，足以生損害於公眾及他人，而依
    刑法第28條、第216 條、第210 條、第41條第1 項前段、第
    219 條，中華民國九十六年罪犯減刑條例第2 條第1 項第3
    款、第7 條、第9 條等規定，處有期徒刑6 月，如易科罰金
    ，以新臺幣1 千元折算1 日（原審判決漏載「折算1 日」部
    分業經裁定更正），減為有期徒刑3 月，如易科罰金，以新
    臺幣1 千元折算1 日，並就如交查卷第16頁之和解書所示「
    萬興機車商行」印文2 枚、印章1 枚宣告沒收，其認事用法
    及量刑均無不當，應予維持，並引用第一審簡易判決書記載
    之事實、證據及理由（如附件），另於犯罪事實敘及共犯姚
    正源部分補充為「（業經臺灣嘉義地方法院檢察署檢察官以
    97年度偵字第1746號聲請簡易判決處刑）」。
二、被告提起本件上訴，仍為認罪之供述，其上訴意旨略以：告
    訴人已願意原諒被告，並簽立和解書，被告月薪僅約新台幣
    1 萬5 千元，需扶養2 女，無力負擔易科罰金之金額，請求
    宣告緩刑等語。經查，被告前未曾因故意犯罪受有期徒刑以
    上刑之宣告，有其臺灣高等法院被告前案紀錄表1 紙附卷可
    稽，其犯後坦承犯行，且與告訴人達成和解，經告訴人當庭
    表示願原諒被告，同意法院對被告為緩刑之宣告，予其自新
    之機會，有告訴人於97年2 月16日簽立之和解書1 紙以及本
    院97年3 月31日準備程序筆錄在卷可稽（見簡上卷第6 頁、
    第31頁），堪認被告已有悔悟之意，其因一時失慮，偶罹刑
    典，經此偵審程序及刑之宣告後，應知警惕，信無再犯之虞
    ；另被告已離婚，目前在屏東基督教醫院清潔部門工作，育
    有2 名現年分別為3 歲、4 歲之女兒，約定由母親監護，扶
    養費、教育費、生活費均由被告負擔等情，業據被告供述在
    卷，並有被告之戶籍謄本以及被告與其前夫簽立之屏東縣內
    埔鄉調解委員會調解書各1 紙在卷可參（見簡上卷第7 至9
    頁），本院因認其所受宣告之刑，以暫不執行為適當，爰依
    刑法第74條第1 項第1 款之規定，併予宣告緩刑2 年，以啟
    自新。
據上論斷，應依刑事訴訟法第455 條之1 第1 項、第3 項、第
368 條、第373 條，刑法第74條第1項第1款，判決如主文。
本案經檢察官江金星到庭執行職務。
中    華    民    國     97    年    4    月    29    日
                  刑事第三庭  審判長法  官  陳仁智
                                    法  官  鄭雅文
                                    法  官  陳蒨儀
上列正本證明與原本無異。
本件不得上訴。
中    華    民    國    97    年    4     月    29    日
                                    書記官  楊國色


司法院資訊處製作；財團法人民間司法改革基金會備份。
